【裁判字號】    98,審訴,4522
【裁判日期】    990222
【裁判案由】    毒品危害防制條例
【裁判全文】
臺灣高雄地方法院刑事判決            98年度審訴字第4522號
公  訴  人  臺灣高雄地方法院檢察署檢察官
被      告  甲○○
上列被告因毒品危害防制條例案件，經檢察官提起公訴（98年度
毒偵字第6007號），被告於準備程序中就被訴事實為有罪之陳述
，經本院告知簡式審判程序之旨，並聽取被告與公訴人之意見後
，本院合議庭裁定由受命法官獨任進行簡式審判程序，判決如下
：
    主  文
甲○○施用第一級毒品，累犯，處有期徒刑玖月，扣案之海洛因
捌包（合計淨重為零點玖貳公克，均另含包裝袋）均沒收銷燬之
，扣案之針筒壹支、分裝杓壹支，均沒收之；又施用第二級毒品
，累犯，處有期徒刑伍月，扣案之甲基安非他命貳包（驗前淨重
分別為零點壹零玖公克、零點零壹陸公克，驗餘淨重分別為零點
壹零肆公克、零點零壹壹公克，均另含包裝袋）均沒收銷燬之。
應執行有期徒刑壹年壹月，扣案之海洛因捌包（合計淨重為零點
玖貳公克，均另含包裝袋）、甲基安非他命貳包（驗前淨重分別
為零點壹零玖公克、零點零壹陸公克，驗餘淨重分別為零點壹零
肆公克、零點零壹壹公克，均另含包裝袋）均沒收銷燬之，扣案
之針筒壹支、分裝杓壹支，均沒收之。
    事實及理由
一、犯罪事實：
    甲○○前於民國91年間因施用毒品案件，經本院裁定送觀察
    、勒戒後，認有繼續施用毒品之傾向，再經本院裁定令入戒
    治所施以強制戒治，嗣經裁定停止強制戒治、撤銷停止強制
    戒治，於93年2 月19日執行完畢出所，並經臺灣高雄地方法
    院檢察署檢察官為不起訴處分確定。復於上開強制戒治執行
    完畢5 年內之93年間，因施用毒品案件，經法院分別判處有
    期徒刑3 月、6 月確定，上開2 罪接續執行，於95年5 月25
    日徒刑易科執行完畢出監。詎其仍不知悔改並戒絕毒癮，基
    於施用第一級毒品海洛因及第二級毒品甲基安非他命之犯意
    ，於98年9 月11日下午9 時許，在其位於高雄縣林園鄉○○
    村○○路30巷10弄1 號住處內，以燈泡加熱之方式，施用第
    二級毒品甲基安非他命1 次；嗣後再以注射之方式，施用第
    一級毒品海洛因1 次。嗣於同年月12日上午10時55分許，在
    高雄縣林園鄉○○路○段135 號前，為警盤查，經其同意後
    進行搜索，當場扣得海洛因8 小包（重量如主文所示）、甲
    基安非他命2 小包（重量如主文所示）、針筒1 支、分裝杓
    1 支，經採尿送驗後，結果呈嗎啡、可待因、甲基安非他命
    及安非他命陽性反應，始知悉上情。
二、證據：
    上開犯罪事實，有下列證據可資證明：
  (一)高雄市立凱旋醫院98年9 月25日濫用藥物尿液檢驗報告、高
    雄市警察局小港分局毒品案嫌疑人尿液代碼與姓名對照表各
    1 份。
  (二)法務部調查局濫用藥物實驗室鑑定書1 份、高雄醫學大學附
    設中和紀念醫院檢驗報告2 份、扣案之海洛因8 包（重量如
    主文所示）、甲基安非他命2 包（重量如主文所示）、針筒
    1 支、分裝杓1 支。
  (三)被告之自白。
三、論罪：
  (一)被告前經送觀察、勒戒、強制戒治執行完畢後5 年內，再因
    施用毒品經判刑確定，其再犯本件施用毒品行為，自與毒品
    危害防制條例第20條第3 項「五年後再犯」之情形有別，是
    檢察官逕行起訴，即無不合，先予敘明。
  (二)按海洛因、甲基安非他命分別係毒品危害防制條例第2 條第
    2 項第1 、2 款所稱之第一、二級毒品，不得持有、施用。
    是核被告分別施用海洛因、甲基安非他命之行為，係犯該條
    例第10條第1 項之施用第一級毒品罪，及同條例第2 項之施
    用第二級毒品罪，其持有第一、二級毒品，嗣進而施用之，
    持有之低度行為應為施用之高度行為所吸收，均不另論罪。
    而上開所犯施用第一級毒品罪、施用第二級毒品罪，犯意各
    別，行為互殊，觸犯構成要件不同，應予分論併罰。又被告
    前有如犯罪事實欄所述經判處有期徒刑並執行完畢之情形，
    此有臺灣高等法院被告前案紀錄表在卷可佐，其於徒刑執行
    完畢5 年之內故意再犯本件有期徒刑以上之罪，皆為累犯，
    應依法加重其刑。
四、科刑：
  (一)爰審酌被告施用毒品之行為不僅戕害自身身心健康，亦間接
    影響社會治安，被告前經觀察、勒戒、強制戒治後，仍未能
    戒斷毒癮，復又2 次再犯毒品案件經判處徒刑確定，有其本
    院院內索引卡紀錄表報表、臺灣高等法院被告前案紀錄表各
    1 份在卷可按，顯見其對毒品之依賴情形非輕，並綜合考量
    被告犯後已坦承犯行，且僅有毒品前科等一切情狀，分別量
    處如主文所示之刑，並定應執行刑。
  (二)扣案之粉末8 包（驗後淨重共計0.92公克），確屬第一級毒
    品海洛因無訛；扣案之晶體2 包（驗前淨重分別為0.109 公
    克、0.016 公克，驗後淨重分別為0.104 公克、0.011 公克
    ），則為第二級毒品甲基安非他命，此均有上開法務部調查
    局濫用藥物實驗室98年10月22日鑑定書1 紙、高雄醫學大學
    附設中和紀念醫院98年11月24日檢驗報告2 紙在卷可稽，而
    裝盛該第一級毒品海洛因、第二級毒品甲基安非他命之包裝
    袋，其中亦分別含有無法析離之第一級毒品海洛因、第二級
    毒品甲基安非他命，是均應依毒品危害防制條例第18條第1
    項前段規定諭知沒收銷燬之。至鑑驗耗用之毒品既已滅失，
    自毋庸宣告沒收銷燬。
  (三)扣案之注射針筒1 支、分裝杓1 支，業據被告自承均為其所
    有，且係供本件施用第一級毒品犯罪所用之物，應依刑法第
    38條第1 項第2 款宣告沒收，併此敘明。
據上論斷，應依刑事訴訟法第273 條之1 第1 項、第284 條之1
、第299 條第1 項前段，毒品危害防制條例第10條第1 項、第2
項、第18條第1 項前段，刑法第11條、第47條第1 項、第51 條
第5 款、第9 款、第38條第1 項第2 款，判決如主文。
本案經檢察官乙○○到庭執行職務。
中    華    民    國    99    年    2     月    22    日
                  刑事第十庭  法  官    呂明燕
以上正本證明與原本無異。
如不服本判決應於收受本判決後10日內向本院提出上訴書狀，並
應敘述具體理由，如未敘述上訴理由者，應於上訴期間屆滿後20
日內補提理由書狀於本院（均須按他造當事人之人數附繕本）「
切勿逕送上級法院」。
中    華    民    國    99    年    2     月    22    日
                              書記官    張琇晴
附錄本判決論罪科刑之法條：
毒品危害防制條例第10條
施用第一級毒品者，處六月以上五年以下有期徒刑。
施用第二級毒品者，處三年以下有期徒刑。

司法院資訊處製作；財團法人民間司法改革基金會備份。
